# 现在成立公司需要验资吗

提问人：dxxd_ren 时间：2014-12-21 19:07:44
现在成立公司需要验资吗，股东出资还需要在银行开立验资户还是直接打入基本户？

回答人：chenyiwei
理论上，目前除了《国务院关于印发注册资本登记制度改革方案的通知》（国发[2014]7号）规定的 27 个“暂不实行注册资本认缴登记制的行业”以外，其他行业内的公司在工商设立登记和变更登记时都毋须提交验资报告。但是，有些企业因为有IPO或新三板挂牌等需求，为了证明历史沿革，也会继续要求出具验资报告；目前上市公司募集资金的到位情况也仍然需要验资报告来证明。另外也有股东约定出具验资报告作为股东之间出资到位证明文件的情形。

提问人：会计人员 ABC 时间：2014-12-24 15:53:59
陈老师，对于国有企业对一些民营企业现金增资，增资完成后是否一定要有验资报告呢？ 还是可以不用验资报告，而用公司出具的出资证明证明所具有的股权呢？
另外还要问一下，某一家公司如果增资，增资完成后出具了验资报告，工商局要不要这份验资报告呢？ 工商局会不会根据这份验资报告在这家企业的工商系统中将实收资本金额登记呢？

回答人：chenyiwei
1 、没有明确规定一定需要。但除非属于该 27 个行业，否则工商方面应该是不再需要该验资报告了。 2 、实收资本已不再是工商登记事项。工商登记系统中已不再登记实收资本。

提问人：会计人员 ABC 时间：2014-12-24 15:58:01
另外还想问一下，对于新三板企业，股改的验资和评估一定需要具有证券资格的会计师事务所或资产评估师事务所，如果不是，是否需要复核呢？ 我看新三析规定中好像没这方面的规定，但是有些券商强调一定要证券资格，能否帮助一下呢？谢谢

回答人：chenyiwei
应需要证券资格，建议查阅全国股份转让系统公司发布的挂牌业务规则等相关文件。

提问人：shairlyjing 时间：2016-11-01 16:20:32
陈老师：你好！ 2013 年 3 月 1 日起，深圳市全面推行新的商事登记制度，新成立的公司不需要提交验资报告，我们公司 2014 年成立时未出具验资报告，目前准备IPO 问：是否需要对成立时的注册资本进行审验并出具验资报告？ 还有注册资本是 2015 年底到账的，现在还能补验资报告可以么？

回答人：chenyiwei
理论上是可以的，但实际操作中这要看承接你公司IPO业务的会计师的风险把握了。

提问人：cathleen75 时间：2017-05-22 15:35:47
请问陈老师
如果当时没有验资，时隔半年后要补验资报告，报告的时间落款到现在可以吗？
谢谢

回答人：chenyiwei
理论上可以，但风险较大，需对原到资日至今的所有大额现金流入流出进行逐笔检查以防范抽逃出资风险。